# **CAMILO MATTEO**

#### DESARROLLADOR WEB

#### **SOBRE MÍ**

Desarrollador web con +5 años experiencia. Apasionado por escribir código, entregando soluciones ordenadas, limpias y legibles. Me considero una persona proactiva, estoy constantemente adquiriendo conocimientos, trabajo bien en equipo y me adapto con facilidad ante los cambios.

Mi pila principal es ReactJS, NextJS y NodeJS. También estoy familiarizado con TypeScript, Laravel y RubyOnRails.

- (9)62501869
- matteo.camilo.k@gmail.com
- Peñaflor, Santiago

### **CONOCIMIENTOS**

- HTML
- CSS
- JavaScript
- TypeScript
- ReactJS
- NextJS
- NodeJS
- Git
- Ruby (RubyOnRails)
- PHP (Laravel)
- API Rest
- PgSQL
- MySQL
- MongoDB

#### **EXPERIENCIA LABORAL**

#### Jumpitt Labs S.A.

Mayo 2022 - Enero 2024

- Sistema agrícola utilizando Micro-Frontend con ReactJS, TypeScript, Antd y Backend-For-Frontends con NestJS.
- Soporte y desarrollo de sistema para financiamientos con ReactJS, React Native y Material UI.
- Soporte y desarrollo de sistema de administración notarial con ReactJS, TypeScript y Tailwind.
- Soporte en Trust Technologies con servicios API Gateways con RubyOnRails

#### Autentia S.A.

Septiembre 2018- mayo 2022

- Aplicación Web para el área de administración y sistemas en RoR, JS Vanilla y Bootstrap.
- Sistema de verificación de identidad y auditorías internas con RoR, JS y Bulma.
- Desarrollo de API Rest con RoR.
- Desarrollo de Sistema de administración de lectores de huellas con ReactJS, Redux y TypeScript.

#### Jumpitt Labs S.A.

Diciembre 2017- Septiembre 2018

- Sistema de control de RRHH construido en Laravel, JS Vanilla y Bootstrap.
- Desarrollo de API Rest con Laravel.

#### **Qality S.A.**

Abril 2017- Agosto 2017

- Desarrollo de sistemas portuarios con Codelgniter y JQuery.
- Diseño y desarrollo de landings con HTML, CSS, JS Vanilla y Jquery.

## FORMACIÓN ACADÉMICA

 Técnico en Programación y Análisis de Sistemas

Instituto profesional AIEP

Técnico en Contabilidad

Instituto Superior De Comercio Alberto BG,